臺灣高雄地方法院交通事件裁定　　　　 96年度交聲字第532號
原處分機關　交通部公路總局高雄區監理所
異　議　人
即受處分人　甲○○
上列異議人因違反道路交通管理處罰條例案件，不服交通部公路
總局高雄區監理所民國96年6 月26日高監營裁字第80-NO0000000
號違反道路交通管理事件裁決書所為之處分，聲明異議，本院裁
定如下：
    主  文
異議駁回。
    理  由
一、異議意旨略以：異議人於民國96年5 月16日下午4 時55分許
    ，駕駛牌照號碼OR G-135號機車行經高雄縣湖內鄉○○路○
    段496 巷時，當時其行向燈號為綠燈，在場值勤警員誤為紅
    燈，且該處為三岔路口，不屬於劃設管制標誌範圍，警察在
    該處值勤，嚴重影響交通安全，且既不屬於管制範圍，員警
    自不得據以開罰，且該路口接續在100 公尺內設置2 個紅綠
    燈，亦屬違法，爰提出異議，請求撤銷原處分等語。
二、按汽車駕駛人，行經有燈光號誌管制之交岔路口闖紅燈者，
    處新臺幣1,800 以上5,400 元以下罰鍰；又汽車駕駛人有第
    53條情形者，記違規點數3 點，道路交通管理處罰條例第53
    條第1 項、同條例第63條第1 項第3 款分別定有明文。
三、經查：本件異議人於上揭時、地駕駛機車行經上開交岔路口
    ，因警認其違規闖越紅燈，而遭攔停舉發等情，業據證人即
    高雄縣政府警察局湖內分局湖街派出所警員張文明到庭證稱
    「當時我與另一個同事執行交通稽查勤務，在湖內鄉○○路
    由北往南處我們執行路口40公尺交通盤檢，當時號誌已經變
    成紅燈，當時大家都已經停等了，異議人戴著全罩式安全帽
    ，而且當時騎著一部紅色機車，由北往南過來，我們攔停依
    法舉發」、「該處為中山路496 巷口，與忠孝街（原名海埔
    路）距離很短，接續有二個紅綠燈，且有連線，是同步的號
    誌」、「中山路北往南會先經過496 巷，再經過忠孝街，我
    們值勤的地點是在496 巷到忠孝街之間，距離496 巷之交通
    號誌約有40公尺，我在該處可以明確看到496 巷的號誌，也
    可以看到，當時發現異議人違規，就在該值勤位置將異議人
    攔停」等語明確，此與異議人於聲明異議狀陳述該二路口相
    距約40公尺、警員值勤地點在接近忠孝街附近之檳榔攤前等
    情相合，並有高雄縣政府警察局高警交字第NO0000000 號舉
    發違反道路交通管理事件通知單1 紙及異議人所提出現場照
    片附卷可稽。
四、異議人雖否認有闖紅燈之情事，然依當時違規時間係下午4
    時55分許，並非較為幽暗之夜間，警員值勤位置與該496 巷
    口相距約為40公尺，不難目視來車是否有違規闖紅燈之行為
    。又異議人係經警當場攔停並開單舉發，若確無違規，誤遭
    攔檢，衡情當表示不服，至少陳述意見，說明事實，乃證人
    乙○○○○另證稱：「（異議人被你攔停後，他有說什麼？
    ）沒有，我們與當事人告知說現在因為你闖紅燈，請你出示
    行照、駕照，他就拿駕照給我，我就開單，他現場也沒有說
    什麼話」等語，質之異議人則稱：「（當時你被攔停後，為
    何你沒有表示意見？）因為我被攔下以後，我以為是發生什
    麼事情，因為那時候我還是綠燈，我也感到莫名其妙，但是
    我沒有說什麼」等語，異議人既於攔檢當場未表示任何意見
    ，顯於常情不合。加以員警執行巡邏勤務，維護交通秩序，
    發現有民眾違反交通法規，依法取締舉發，乃職責之所在。
    且該員警與異議人既無怨隙，應無捏造事實誣指異議人之必
    要，是證人乙○○○○上開證述應值憑信。異議人辯稱未違
    規闖紅燈云云，尚非可採。其上開駕車行經有燈光號誌管制
    之交岔路口闖越紅燈之違規事實，堪以認定。至異議人另稱
    三岔路口不能取締違規、該員警取締位置非管制路口，不得
    取締，且相距100 公尺內不得設立2 個紅綠燈等語，因未明
    其所述憑據，亦查無相關法規可供參考，應屬誤解法令，併
    此敘明。
五、綜上所述，本件異議人駕駛上開機車，行經有燈光號誌管制
    之交岔路口違規闖越紅燈之事實，洵堪認定。原處分機關據
    以爰引道路交通管理處罰條例第53條第1 項、第63條第1 項
    之規定，裁處異議人罰鍰1,800 元，並記違規點數3 點，核
    無不當。至於本件裁決書「違規地點」欄記載「湖內鄉○○
    路○段49」，應係「湖內鄉○○路○段496 巷」之誤，因不
    影響於原裁決本旨，茲更正如上。從而，本件聲明異議為無
    理由，應予駁回。爰依道路交通案件處理法第19條，裁定如
    主文。
中　　華　　民　　國　　96　　年　　11　　月　　2 　　日
                  交通法庭    法　官  李嘉益
以上正本證明與原本無異。
如不服本裁定，應於收受送達後5 日內向本院提出抗告狀。
中　　華　　民　　國　　96　　年　　11　　月　　2 　　日
　　　　　　　　　　　　　　　書記官  郭南宏
